【裁判字號】    92,易,665
【裁判日期】    921111
【裁判案由】    竊盜等
【裁判全文】
臺灣屏東地方法院刑事判決                          九十二年度易字第六六五號
    公  訴  人  臺灣屏東地方法院檢察署檢察官
    被      告  甲○○
右列被告因竊盜等案件，經檢察官聲請以簡易判決處刑（九十二年度偵字第三五三一
號、第三九０三號），因本院認為不宜以簡易判決處刑，改依通常程序審理（九十二
年度簡字第五０四號），嗣因被告於準備程序中為有罪之答辯，並符合行簡式審判程
序之要件，經本院依法裁定行簡式審判程序，判決如左：
    主  文
甲○○故買贓物，累犯，處有期徒刑伍月。又連續竊盜，累犯，處有期徒刑玖月。應
執行有期徒刑壹年貳月。
    事  實
一、甲○○前因違反麻醉藥品管理條例，分別經臺灣高等法院八十一年度上訴字第五
    八五０號、八十三年度上更一字第二０五號判決，判處有期徒刑五月、五年二月
    確定，經合併定應執行有期徒刑五年六月，入監執行，依指揮書應執行至民國八
    十九年八月十三日，於八十六年二月十九日縮刑假釋出監，嗣期滿未經撤銷假釋
    而執行完畢，猶不知悔改，明知未懸掛車牌，原車號ＧＢＦ–三一七號，丙○○
    所有而前於九十二年七月一日晚間七時許，在屏東市○○○路八十三號前失竊之
    重型機車，為來路不明之贓物，竟於九十二年七月二日晚間七、八時許，在屏東
    縣內埔鄉美和中學附近某路橋下，以新臺幣（下同）五千元代價，向綽號「狗母
    群」之不詳姓名成年男子買受該機車，並當場給付部分款項二千元，旋取得供代
    步使用，嗣於九十二年七月八日凌晨二時四十分許，騎該車搭載不知情之黃文煌
    至屏東市○○路二十七號福德宮前方時，為警查獲，並扣得上開機車。
二、又甲○○基於意圖為自己不法所有之概括犯意，於九十二年七月二十二日中午十
    二時許，在屏東市○○路太平洋百貨公司前，見登記為簡俊城所有，而由其妻乙
    ○○騎用之車號ＷＫＨ－八七五號輕型機車停放該處，鑰匙並未取下，旋趁人不
    知，逕以該鑰匙啟動竊取後，供代步使用，嗣同年月三十一日下午二時許，因另
    案逃避員警查緝時，在屏東市○○路一二五號「捷訊網際網路」前，棄車逃逸；
    同年八月一日下午三時三十分許，甲○○見黃桂枝所有之車號ＯＪＫ–二一一號
    重型機車，停放在屏東縣萬丹鄉○○路○段四十二號前，鑰匙並未取下，竟承前
    開同一概括犯意，又以上開同一手法竊取得手後離去。旋於次日（九十二年八月
    二日）上午十一時五十八分許，在屏東市○○路七十五號前為警查獲，並扣得該
    機車。
三、案經屏東縣警察局屏東分局報告、屏東縣警察局移送臺灣屏東地方法院檢察署檢
    察官偵查起訴。
    理  由
一、訊據被告甲○○對其前揭犯罪事實，均自白不諱，核與證人即丙○○之姪陳昱成
    、簡俊城之妻乙○○、黃桂枝之夫李文勝，及證人黃文煌等人於警訊中證述之情
    節相符，並有上開各該機車之贓物領據、車輛竊盜、車牌失竊資料個別查詢報表
    在卷可稽，堪信為真。本件被告犯罪事證已臻明確，應依法論科。
二、核被告甲○○前揭買受贓車之行為，係犯刑法第三百四十九條第二項之故買贓物
    罪；又其竊取機車之行為，係犯刑法第三百二十條第一項之普通竊盜罪。被告甲
    ○○上開連續二次竊盜犯行，時間緊接，手法相同，觸犯構成要件同一之罪名，
    顯係基於概括犯意反覆為之，為連續犯，應依刑法第五十六條規定以一罪論，並
    加重其刑。被告甲○○所犯上述故買贓物及連續竊盜二罪間，犯意各別，犯罪構
  成要件互異，應分論併罰。被告甲○○前因違反麻醉藥品管理條例，分別經臺灣
    高等法院八十一年度上訴字第五八五０號、八十三年度上更一字第二０五號判決
    ，判處有期徒刑五月、五年二月確定，經合併定應執行有期徒刑五年六月，入監
    執行，依指揮書應執行至八十九年八月十三日，於八十六年二月十九日縮刑假釋
    出監，嗣期滿未經撤銷假釋而執行完畢，有臺灣高等法院被告全國前案紀錄表、
    臺灣屏東地方法院檢察署刑案資料查註紀錄表及法務部被告在監在押查註紀錄表
    各一份在卷可按，其五年內再犯此有期徒刑以上之罪，為累犯，遞加重其刑。爰
    審酌被告甲○○之年齡、品行、智識程度、見他人機車鑰匙未經取下，即順手牽
    羊，下手行竊之犯罪手段，及其犯罪後尚能坦認犯行，態度尚可等一切情狀，各
    量處如主文所示之刑，並定其應執行之刑，以示警懲。
三、本件被告甲○○所犯為死刑、無期徒刑、最輕本刑三年以上有期徒刑及高等法院
    管轄第一審案件以外之罪，並經被告於準備程序進行中，就前揭被訴事實為有罪
    之陳述，經依法裁定行簡式程序，爰不依通常程序審判之，附此敘明。
據上論斷，應依刑事訴訟法第二百九十九條第一項、第二百七十三條之一第一項，刑
法第三百二十條第一項、第三百四十九條第二項、第五十六條、第四十七條、第五十
一條第五款，罰金罰鍰提高標準條例第一條前段，判決如主文。
本案經檢察官蔡榮龍到庭執行職務
中      華      民      國    九十二    年    十  一    月    十  一    日
                                    臺灣屏東地方法院刑事第四庭
                                        法  官  陳松檀
右正本證明與原本無異。
如不服本判決應於收受本判決後送達後十日內向本院提出上訴書狀，其未敘述上訴理
由者，並得於提起上訴後十日內向本院補提理由書狀（均須按他造當事人之人數附繕
本 ）「切勿逕送上級法院」
                                        書記官  張儷薾
中      華      民      國    九十二    年    十  一    月    十  一    日
附錄本判決論罪之法條：
中華民國刑法第三百二十條
意圖為自己或第三人不法之所有，而竊取他人之動產者，為竊盜罪，處五年以下有期
徒刑、拘役或五百元以下罰金。
意圖為自己或第三人不法之利益，而竊佔他人之不動產者，依前項之規定處斷。
前二項之未遂犯罰之。
中華民國刑法第三百四十九條
收受贓物者，處三年以下有期徒刑、拘役或五百元以下罰金。
搬運、寄藏、故買贓物或為牙保者，處五年以下有期徒刑、拘役或科或併科一千元以
下罰金。
因贓物變得之財物，以贓物論。


司法院資訊處製作；財團法人民間司法改革基金會備份。
